【裁判字號】    97,上訴,1022
【裁判日期】    970430
【裁判案由】    違反槍砲彈藥刀械管制條例
【裁判全文】
臺灣高等法院刑事判決                97年度上訴字第1022號
上  訴  人  臺灣板橋地方法院檢察署檢察官
被      告  甲○○
                    （現於臺灣新竹監獄另案執行中）
上列上訴人因被告違反槍砲彈藥刀械管制條例案件，不服臺灣板
橋地方法院96年度訴字第3987號，中華民國97年1 月23日第一審
判決（起訴案號：臺灣板橋地方法院檢察署96年度偵字第10909
號），提起上訴，本院判決如下：
    主  文
原判決撤銷，發回台灣板橋地方法院。
    理  由
一、檢察官上訴意旨略以：被告甲○○雖辯稱本件扣案槍枝組成
    零件及子彈與另案（96年度偵字第18038 號）扣案槍枝係年
    籍不詳綽號「寶兒」之人於同一時地所交付云云，惟查，倘
    被告係於同一時地受託保管本件與另案扣案物品，理應藏放
    於同一地點，然本件與另案之扣案物品係於不同時地為警查
    獲，被告上揭辯詞是否為真已非無疑，又被告於偵查中均未
    供稱本件與另案扣案物品係於同一時地收受，益徵上揭辯詞
    僅係臨訟推託之詞，況被告於偵查、審判中均未能交代綽號
    「寶兒」之年籍資料或聯絡方式供原審調查，其上揭辯詞顯
    係卸責之詞難謂可採，原審採信被告上揭辯詞而認本件與另
    案犯罪事實相同，而為不受理判決，認事用法容有未洽，求
    為撤銷原判決，另為適當之判決等語。
二、原判決意旨略以：(一)公訴意旨略以：被告甲○○於民國96年
    5月7日，在臺北縣三峽鎮橫溪附近，收受某真實姓名年籍不
    詳、綽號「寶兒」之成年女子所交付具有殺傷力之土造子彈
    2顆、制式子彈3顆、霰彈槍子彈1顆及土造金屬槍管1枝、土
    造金屬槍機1批，將之藏放在臺北縣三峽鎮有木216號，嗣於
    同年月10日上午11時許，在該址為警查獲，因認被告涉犯槍
    砲彈藥刀械管制條例第12條第4項未經許可寄藏子彈及第13
    條第4 項未經許可寄藏槍枝主要組成零件等罪嫌。(二)按已經
    提起公訴或自訴之案件，在同一法院重行起訴者，應諭知不
    受理之判決，並得不經言詞辯論為之，刑事訴訟法第303 條
    第2 款、第307條分別定有明文。(三)經查：被告前於96年5月
    間某日，在臺北縣三峽鎮龍田大地社區門口，收受某真實姓
    名年籍不詳、綽號「寶兒」之成年女子所交付可發射子彈、
    具有殺傷力之改造手槍1 枝，將之藏放在臺北縣鶯歌鎮○○
    ○街19號4 樓住處，迄同年8月2日下午1時5分許，為警在上
    址查獲，涉犯槍砲彈藥刀械管制條例第8條第4項未經許可寄
    藏改造手槍罪，經臺灣板橋地方法院檢察署檢察官以96年度
    偵字第18038 號提起公訴，於96年10月11日繫屬於原審法院
    （96年度訴字第3527號），有本院被告前案紀錄表附卷可資
    佐證，並經原審調閱該刑事卷宗審核無誤。被告於前開案件
    警詢之初即供稱：「查扣之槍枝是我朋友綽號『阿峰』之女
    友（即『寶兒』）交給我的，該槍枝原是我朋友『阿峰』所
    有，後來他入監服刑，他女友在今（96）年5 月份聯絡我，
    在土城市（為三峽鎮之誤）的龍田大地住宅區門口交給我保
    管。」等語（見臺灣板橋地方法院檢察署96年度偵字第1803
    8 號偵查卷宗第21頁）；而本案經查扣之各式子彈與槍枝零
    件，亦係「阿峰」因案遭逮捕後，委其女友「寶兒」於96年
    5月7日，在臺北縣三峽鎮橫溪附近租住處託付，此據被告於
    檢察官訊問時供承在卷（見臺灣板橋地方法院檢察署96年度
    偵字第10909號偵查卷宗第228頁）。被告收受前述改造手槍
    及子彈、槍枝零件，其對象、原因殊無二致，收受之時間、
    地點，亦均雷同，顯係同時收受而為寄藏，核屬想像競合犯
    之裁判上一罪。檢察官就前已提起公訴之案件，於原審重行
    起訴（於96年11月12日繫屬），即有未合。揆諸首開法條規
    定，爰不經言詞辯論，逕為不受理判決等語，固非無見。
三、惟查，證人乙○○於本院準備程序中結證稱：其友人所寄放
    之槍、彈均為警查獲，沒有放在其他地方，伊女朋友「寶兒
    」應該沒有其他槍、彈，也不清楚伊友人有無寄放其他槍、
    彈。更沒有交代寶兒將伊其他未查獲的槍枝、子彈交給被告
    ，伊所寄藏的槍彈都只放在伊的房間，沒有放其他地點。伊
    沒有交槍枝、子彈給寶兒。當初刑事組去查，是到伊承租的
    地方查獲，怎麼可能還有其他東西沒有查到。伊所持有的東
    西就是那些，沒有其他東西放在外面，伊女朋友不可能拿伊
    的槍、彈給被告。伊講出來沒有關係，伊已經判刑確定，事
    實上沒有就是沒有，被查獲的地點，甲○○偶而也住那裡。
    警察查獲當時，有對整個房子進行搜索。我不是天天回去住
    ，當天被抓的時候，隔壁房間原有些裝飾彈也都不見，那個
    地方很雜等語，顯見被告為警查扣之子彈及槍枝主要組成零
    件，與證人乙○○及證人乙○○之女友「寶兒」無關，亦非
    如被告於原審及偵查所辯源自「寶兒」之交付，況且證人乙
    ○○堅稱未交待「寶兒」於其被逮捕找被告幫忙，又其受寄
    之空氣槍及土造子彈均遭警查獲，且警於查獲乙○○時已對
    乙○○住處全部房間為之搜索，並未再查獲其他槍、彈，「
    寶兒」何來託付槍、彈之情，是被告前述辯詞，是否與事實
    相符，顯有可議。再者，被告於聽聞證人之證詞後隨即更異
    前詞稱：被查獲房間那些裝飾彈是我搬走的，那時候寶兒說
    大家趕快離開，我才搬離開，當場寶兒在云云，顯與被告前
    詞有異，被告辯稱其先後為警查獲之改造手槍、子彈及槍枝
    主要組成零件，係於同一時、地接受「寶兒」之託付寄藏，
    是否實在，頗值商榷，原審判決未予詳查究明，遽認被告本
    件寄藏子彈及槍枝主要組成零件之行為與其於96年8月2日下
    午1時5分許，為警在台北縣鶯歌鎮○○○街19號4 樓查獲，
    所涉犯槍砲彈藥刀械管制條例第8條第4項未經許可寄藏改造
    手槍之犯行，有想像競合之裁判上一罪關係，認檢察官就前
    已提起公訴之案件，在同一法院重行起訴，而逕為不受理判
    決，實有未洽，檢察官上訴執此指摘原判決不當，即非無據
    ，為有理由，自應由本院將原判決撤銷，發回原審法院再詳
    為審酌，並另為適法之裁判，並不經言詞辯論為之，以符法
    制。
據上論斷，應依刑事訴訟法第369條第1項但書、第372條，判決
如主文。
中    華    民    國    97    年    4     月    30    日
                  刑事第十五庭審判長法  官  吳昭瑩
                                    法  官  李正紀
                                    法  官  李釱任
以上正本證明與原本無異。
如不服本判決，應於收受送達後十日內向本院提出上訴書狀，其
未敘述上訴之理由者並得於提起上訴後十日內向本院補提理由書
（均須按他造當事人之人數附繕本）。
                                    書記官  洪秋帆
中    華    民    國    97    年    5     月    2     日


司法院資訊處製作；財團法人民間司法改革基金會備份。
